【裁判字號】    97,聲,317
【裁判日期】    970530
【裁判案由】    發還提存物
【裁判全文】
臺灣彰化地方法院民事裁定  97年度聲字第317號
聲  請  人  甲○
            庚○○
相  對  人  丁○○
            ○○○○    號
            乙○○
            戊○○
            丙○○
            辛○○
            己○
                        1號
上列聲請人聲請發還擔保金事件，本院裁定如下：
    主      文
本院八十四年度存字第一二二號提存事件聲請人所提存之擔保金
新臺幣壹拾參萬元，准予發還。
    理      由
一、按訴訟終結後，供擔保人證明已定20日以上之期間，催告受
    擔保利益人行使權利而未行使，或法院依供擔保人之聲請，
    通知受擔保利益人於一定期間內行使權利並向法院為行使權
    利之證明而未證明者，法院應依供擔保人之聲請，以裁定命
    返還其提存物或保證書，民事訴訟法第104條第1項第3款定
    有明文。前開規定，於其他依法令供訴訟上之擔保者準用之
    ，並為同法第106條所明定。
二、本件聲請意旨略以：聲請人與相對人丁○○○○○○、相對
    人之被繼承人江行間假扣押事件，前遵本院84年度全字第15
    5號民事假扣押裁定，提供新臺幣130,000元為擔保，並以本
    院84年度存字第122號提存事件提存在案。茲因受擔保利益
    人江行已於民國88年12月17日死亡，且因現已無執行必要，
    聲請人復已撤銷前開假扣押裁定及撤回假扣押強制執行，且
    聲請人於訴訟終結後已聲請本院定20日以上期間通知受擔保
    利益人即相對人行使權利而未行使。爰依民事訴訟法第104
    條第1項第3款規定，請求准予發還擔保金等語，並提出民事
    假扣押裁定、國庫存款收款書、提存書及民事撤銷假扣押裁
    定等件為證。
三、經查，聲請人主張之前揭事實，業據其提出提存書、國庫存
    款收取書、民事假扣押裁定、民事撤銷假扣押裁定、97年2
    月26日彰院賢民義96年度聲字第959號函、97年4月30日彰院
    賢民義97年度聲字第185號函影本等件為證。復經本院依職
    權調取本院84年度存字第122號擔保提存、84年度全字第155
    號假扣押、90年度裁全字第545號撤銷假扣押、95年度裁全
    字第4935號撤銷假扣押、84年度執全字第103號假扣押保全
    程序、96年度聲字第959號、97年度聲字第185號行使權利等
    相關卷宗審核無訛。此外，相對人逾期迄今尚未對聲請人行
    使權利，亦有本院查詢表附卷可稽。從而聲請人聲請發還提
    存物，自無不合，應予准許。
四、依首揭規定，裁定如主文。
中    華    民    國    97    年    5     月    30    日
                  民事第二庭    法  官  張德寬
以上正本係照原本作成。
如對本裁定抗告，須於裁定送達後10日內向本院提出抗告狀。
中    華    民    國    97    年    5     月    30    日
                                書記官  魏淑美


司法院資訊處製作；財團法人民間司法改革基金會備份。
